臺灣高雄地方法院刑事判決　　　　　　　93年度訴字第2324號
公　訴　人　臺灣高雄地方法院檢察署檢察官
被　　　告　乙○○
被　　　告　戊○○
　　　　　　　　　　（現於臺灣高雄看守所羈押中）
上列被告因偽造文書等案件，經檢察官提起公訴（93年度偵字第
11321 號），本院判決如下：
    主  文
乙○○共同行使偽造私文書，累犯，足以生損害於他人及公眾，
處有期徒刑陸月，如易科罰金，以佰元折算壹日。委任狀「委
任人」欄偽造之「丁○○」署名及指印各壹枚，均沒收。
戊○○共同行使偽造私文書，足以生損害於他人及公眾，處有期
徒刑伍月，如易科罰金，以佰元折算壹日。委任狀「委任人」
欄偽造之「丁○○」署名及指印各壹枚，均沒收。
    事  實
一、乙○○（綽號林清海）曾於民國89間，因侵占案件，經臺灣
    高等法院高雄分院於90年10月4 日，以90年度上訴字第636
    號判處有期徒刑6 月，並於90年12月27日易科罰金執行完畢
    。詎乙○○不知悔改，明知其所有而借予甲○○使用之牌照
    號碼TW-6936 號自用小客車，名義上係登記車主為丁○○，
    而丁○○自91年9 月24日起至92年6 月9 日止，分別在臺灣
    高雄看守所附設勒戒處所及臺灣屏東戒治所執行觀察勒戒及
    強制戒治處分，而前開自用小客車曾於91年10月27日失竊後
    ，為警於同年11月17日16時許，在高雄縣鳳山市○○○路66
    巷口尋獲，竟為領回前開自用小客車，而與戊○○共同基於
    行使偽造私文書之犯意聯絡，由戊○○於同日某時許，依乙○○之指示在委任狀「委任人」欄上，偽造「丁○○」之署
    名及指印各1 枚，而偽造用以表示丁○○委託他人代為向警
    方領回尋獲車輛意思之私文書後，再依乙○○之指示，將上
    開偽造之委任狀，在高雄縣鳳山市○○街64號前，交予不知
    情之甲○○（已由臺灣高雄地方法院檢察署檢察官另案為不
    起訴處分），委託甲○○持向高雄縣警察局交通警察隊領回
    前開自用小客車，甲○○遂於同日將上開委任狀行使交付於
    高雄縣警察局交通警察隊車禍處理小組警員，使承辦警員誤
    認甲○○係經丁○○之合法委任，而同意將前開自用小客車
    交由甲○○領回，足以生損害於丁○○及高雄縣政府警察局
    對尋獲車輛管理之正確性。
二、案經臺灣高雄地方法院檢察署檢察官自動檢舉偵查起訴。
    理  由
壹、程序方面：
  (一)按被告以外之人於審判外之陳述，雖不符刑事訴訟法第159
    之1 至第159 條之4 之規定，而經當事人於審判程序同意作
    為證據，法院審酌該言詞陳述或書面陳述作成時之情況，認
    為適當者，亦得為證據；當事人、代理人或辯護人於法院調
    查證據時，知有第159 條第1 項不得為證據之情形，而未於
    言詞辯論終結前聲明異議者，視為有前項之同意，刑事訴訟
    法第159 條之5 定有明文。本案被告乙○○及戊○○對於證
    人丁○○、甲○○及胡蔡玉梅等3 人於警詢所為之陳述，於
    言詞辯論終結前，均未聲明異議，依法自應視為被告同意上
    開證人於警詢中所為之陳述，得作為證據，本院審酌上開證
    人於警詢中所為陳述作成時之狀況，認為適當，依刑事訴訟
    法第159 條之5 第1 項之規定，為傳聞法則之例外，應有證
    據能力。
  (二)次按，被告以外之人於偵查中向檢察官所為之陳述，依刑事
    訴訟法第159 條之1 第2 項之規定，除顯有不可信之情況，
    固得為證據，但因被告以外之人本諸自己對犯罪事實有所見
    聞所為之陳述，在性質上應屬證人，除係未滿16歲之人或因
    精神障礙，不解具結意義及效果者外，依刑事訴訟法第186
    條第1 項之規定，檢察官於偵查中應命證人具結，若依法應
    具結而未具結，依同法第158 條之3 之規定，應無證據能力
    。被告雖未爭執證人丁○○及甲○○先後於92年12月12日、
    同月23日、93年2 月12日、同月24日，以告訴人及被告身分
    在偵查中所為陳述之證據能力，然前開2 位證人就被告乙○○及戊○○之事項所為之陳述，既未經檢察官命其具結，則
    前開2 位證人當日於偵訊時所為之陳述，揆諸前揭說明，自
    無證據能力。
貳、實體方面：
一、訊據被告乙○○及戊○○固均不否認牌照號碼TW-6936 號自
    用小客車於上揭時、地失竊，為警尋回後，被告戊○○未經
    證人丁○○之同意或授權，擅自冒用丁○○名義簽發委任狀
    ，並交由甲○○持該委任狀領回失竊之車輛等事實，惟均矢
    口否認有被訴行使偽造私文書之犯行，被告乙○○辯稱：牌
    照號碼TW-6936 號自用小客車，伊業已出售予被告戊○○，
    僅因被告戊○○未支付價金，始由伊繼續使用，而該自用小
    客車係伊出借予甲○○期間失竊，伊僅通知甲○○領回，至
    於甲○○如何持偽造之委任狀領回該車輛乙節，伊並不清楚
    云云（見本院卷(一)第32頁）。被告戊○○則辯稱：當日警方
    通知甲○○將車領回，甲○○即通知伊聯絡丁○○一併前往
    ，惟伊無法與丁○○取得聯繫，遂與甲○○一同前往警局，
    而現場員警即指示伊在委任狀填寫丁○○之姓名，並開立領
    車證明予甲○○將車領回等語（見本院卷(二)第194 頁）。
二、經查：
  (一)牌照號碼TW-6936 號自用小客車之車主，係登記在丁○○名
    義下，而該自用小客車於91年10月27日失竊，並於同年11月
    17日15時許，在高雄縣鳳山市○○○路66巷口，為警尋獲後
    ，即由戊○○在委任狀「委任人」欄上，簽署「丁○○」之
    署名及捺按代表「丁○○」之指印各1 枚後，再由證人甲○○持該委任狀，至高雄縣政府警察局交通警察隊車禍處理小
    組，向承辦警員領回該自用小客車等情，此據被告乙○○供
    稱：當時係被告戊○○帶同證人丁○○向伊購買該牌照號碼
    TW-6936 號自用小客車，嗣因證人甲○○以電話通知伊車子
    失竊，伊即告知證人甲○○至警局報案等語（92年度偵字第
    23860 號偵查卷第85至86頁）、戊○○供稱：當時因證人丁○○缺錢，伊即向被告乙○○借3 千元予證人丁○○，惟被
    告乙○○要求將車子過戶，伊遂將該自用小客車過戶登記在
    證人丁○○名下，而委任狀上之「丁○○」署名及指印確為
    其所簽署及按捺等語不諱（見93年度他字第1118號偵查卷第
    12頁），核與證人胡蔡玉梅證稱：證人甲○○係伊房客，而
    證人甲○○使用之牌照號碼TW-6936 號自用小客車，伊於91
    年10月27日凌晨3 時許睡夢中，聽聞車子引擎發動之聲響，
    伊因而警醒，打開窗戶觀看，始發現有人竊取該自用小客車
    等語（見93年11月17日警詢筆錄）及甲○○證稱：該自用小
    客車係伊向被告乙○○借用，於91年10月27日失竊後，伊撥
    打電話通知被告乙○○，被告乙○○要求伊報案，伊報案時
    ，始知車主係丁○○，嗣因該自用小客車經警尋獲，被告乙○○指示伊持上開「丁○○」名義之委任狀將車領回等語相
    符（見本院卷(二)第31頁、第34頁），並有牌照號碼TW-6936
    號自用小客車行照、高雄縣政府警察局車輛失竊證明單、高
    雄縣政府警察局車輛尋獲電腦輸入單、車籍作業系統查詢認
    可資料表、車輛竊盜詳細資料畫面、車輛竊盜車牌失竊資料
    個別查詢報表、以「丁○○」名義出具之委任狀及高雄縣贓
    物認領保管單認領收據各1 紙附卷可稽；而上開委任狀「委
    任人」欄上捺按代表「丁○○」之指印1 枚，經送內政部警
    察署刑事警察局，以指紋電腦比對法及指紋特徵點比對法鑑
    驗結果，認與該局檔存戊○○指紋相符，有該局93年3 月5
    日刑紋字第0930046882號鑑驗書1 份在卷可參（見同上偵查
    卷第98頁），自堪認定。
  (二)證人丁○○自91年9 月24日起，至92年6 月9 日止，先後在
    臺灣高雄看守所附設勒戒處所及臺灣屏東戒治所執行觀察勒
    戒及強制戒治處分，並未簽立任何委任狀，委託他人至警局
    領回牌照號碼TW-6936 號自用小客車，更未同意或授權被告
    戊○○以其名義簽發委任狀乙節，除據被告戊○○自承稱：
    伊確未經證人丁○○之同意，即冒用「丁○○」名義簽發上
    開委任狀等語明確外（見本院卷(一)第112 頁、第123 頁），
    並經證人丁○○證稱：委任狀記載之日期為91年11月7 日，
    當時伊在戒治所戒治，不可能出具上開委任狀，亦未委託他
    人領車等語甚詳（見92年度偵字第23860 號偵查卷第9 頁）
    ，復有臺灣高雄地方法院法務部在監在押資料表1 份附卷可
    佐，是證人丁○○自牌照號碼TW-6936 號自用小客車於91年
    10月27日失竊時起，至同年11月17日尋獲時止，均在監所執
    行觀察、勒戒及強制戒治處分，被告戊○○既未至監所徵得
    證人丁○○之同意，即在上開委任狀簽署「丁○○」之署名
    及捺按代表丁○○之指印各1 枚，而製作偽造用以表示丁○○委託他人代為向警方領回尋獲車輛意思之私文書，自屬無
    權製作，而屬偽造之私文書無訛。至於上開委任狀記載之日
    期為91年11月7 日，與證人甲○○簽署之贓物認領收據係91
    年11月17日不符，本院審酌失竊之牌照號碼TW-6936 號自用
    小客車於同月7 日時，尚未尋獲，證人甲○○應無在車子尚
    未尋獲前，即持偽造之上開委任狀至警局請求將車領回之可
    能，堪認委任狀上關於「91年11月7 日」之記載，應係「91
    年11月17日」之誤載，固尚不得以上開委任狀之記載，遽認
    證人甲○○係於91年11月7 日行使該偽造之委任狀，附此敘
    明。
  (三)被告乙○○在外之稱號即為林清海，此據被告乙○○自承在
    卷（見93年度他字第1118號偵查卷第13頁），核與被告戊○○供稱：林清海即被告乙○○等語，以及證人丁○○證稱：
    伊係經由友人介紹認識被告乙○○，當時被告乙○○在外之
    名字係林清海等語相符（見93年度他字第1118號偵查卷第12
    頁、92年度偵字第23860 號偵查卷第84頁、本院卷(二)第9 頁
    ），亦堪認定。而牌照號碼TW-6939 號自用小客車之所以登
    記證人丁○○為車主，係因證人丁○○透過被告戊○○向被
    告乙○○借款新臺幣（下同）3 千元，始同意被告乙○○將
    前開自用小客車過戶在其名義下，惟前開自用小客車仍由被
    告乙○○保管使用，證人丁○○不僅從未使用該自用小客車
    ，亦從不過問該自用小客車之使用狀況等情，則據被告戊○○供稱甚明（見93年度他字第1118號偵查卷第12頁、本院卷
    第111 頁），核與證人丁○○迭於警詢及本院審理中證述情
    節相符（見警卷92年8 月28日警詢筆錄、本院卷(二)第6 至7
    頁、第9 頁）；再證人甲○○係向被告乙○○借用牌照號碼
    TW-6936 號自用小客車使用，而該自用小客車失竊時，亦係
    被告乙○○通知證人甲○○報案，並由被告乙○○指示被告
    戊○○持偽造「丁○○」名義之委任狀至高雄縣鳳山市○○
    街64號，交由證人甲○○持至警局將車取回等情，亦據證人
    甲○○於本院結稱綦詳（見本院卷(二)第30至33頁），而被告
    戊○○與證人甲○○並不熟識，亦不清楚該自用小客車係由
    何人領回乙節，亦經被告戊○○陳稱：「（問：失竊車是何
    人去領回車子？）答：我不知道」、「之後何人去辦理的我
    就不清楚」、「我與他（指證人甲○○）也不熟屬實（見93
    年度他字第118 號偵查卷第12頁、本院卷(一)第124 頁）屬實
    ，是前開自用小客車雖登記車主為證人丁○○，但均係由被
    告乙○○保管使用，被告乙○○並曾將該自用小客車出借予
    證人甲○○使用，車子失竊期間，亦係由被告乙○○與證人
    甲○○聯繫向警局報案，以及設法將尋獲之車輛領回，被告
    戊○○及證人丁○○不僅不清楚車子之使用情形，更不知車
    子係何時自警局領回，由此足見，被告乙○○乃實際支配使
    用該自用小客車之人，證人丁○○僅係名義上登記為車主，
    實際所有人仍為被告乙○○。被告乙○○辯稱：上開自用小
    客車係被告戊○○向其購買，僅未付清價金，始留由伊使用
    云云，顯與事實不符，自不足採信。
  (四)另被告戊○○係依被告乙○○之指示，始在上開委任狀偽簽
    「丁○○」署名及按捺代表丁○○指印之事實，亦據被告戊○○迭於偵查及本院審理中供稱：「（問：是何人叫你去寫
    ？）答：是乙○○叫我去寫，乙○○叫我寫完後他就收回去
    」（見93年度他字第1118號偵查卷第12頁）、「乙○○就拿
    委任狀給我簽，並叫我在委任狀欄位簽『丁○○』的名字，
    簽完後的手續全部都是乙○○在處理，我就不清楚」）見本
    院卷(一)第111 頁）、「（問：為何乙○○不自己簽？）答：
    因為乙○○有叫我去問丁○○車子要怎麼領，但是丁○○被
    關，我沒有辦法問他，而乙○○也知道我沒有去問丁○○，
    就叫我在委任狀簽名」等語明確（見本院卷(一)第123 頁），
    則被告乙○○就前揭偽造私文書與被告戊○○間，具有犯意
    聯絡，要屬無疑。再參照證人甲○○證稱：車子失竊後，係
    被告乙○○要求伊去報案，且關於領車乙事，均是伊與被告
    乙○○聯絡，因伊僅見過被告戊○○2 次面，不知如何與被
    告戊○○聯絡，偽造之委任狀係被告乙○○交代戊○○持至
    高雄縣鳳山市○○街64號，再由伊前往警局辦理領車手續，
    將車牽回等語（見本院卷(二)第30至31頁、第33至36頁）；以
    及被告乙○○供稱：該自用小客車失竊前沒有什麼使用，僅
    曾借予證人甲○○使用，車子領回後伊出借予綽號「阿林」
    之人使用等語（見93年度他字第1118號偵查卷第14頁），足
    見如何將失竊之牌照號碼TW-6936 號自用小客車，自警局領
    回，均由被告乙○○聯繫主導，被告戊○○不過僅係配合偽
    造「丁○○」名義之委任狀後，將之交予證人甲○○，而證
    人甲○○亦僅係配合持偽造之委任狀至警局將該自用小客車
    領回，益證被告乙○○對於被告戊○○偽造「丁○○」名義
    ，知之甚詳，其以前詞置辯，自無可信。又被告戊○○明知
    其偽造「丁○○」名義委任狀之目的，係用以向警局領回失
    竊之車輛，則其依被告乙○○之指示偽造後，再依被告乙○○之指示，將偽造之委任狀交付予證人甲○○，被告戊○○
    顯然對於其所偽造之委任狀將向承辦失竊車輛發還之警員行
    使，有所認識，而與被告乙○○就行使偽造私文書之犯行，
    具有犯意之聯絡。
  (五)證人甲○○係由何人陪同下，持上開委任狀至警局辦理領車
    手續，於本院94年7 月6 日審判期日，先是證稱：「（問：
    是否於91年11月17日持委任狀與戊○○一起去高雄縣政府警
    察局交通隊領回TW-6936 號自用小客車？）答：對」等語；
    復有改稱：「（問：領車當天戊○○是否有與你一起去？）
    答：我忘記戊○○當天有沒有去，但我記得有與乙○○、袁
    誌廷一起去」；嗣又證稱：「領車是我與袁誌廷一起去領的
    ，拖車則是我與乙○○一起去的，袁誌廷沒有去」等語，雖
    相互有些微歧異，但其確非獨自1 人前往，而係由他人陪同
    下前往警局辦理領車手續乙節，則屬一致，參照最高法院92
    年度台上字第6628號判決意旨認「證人之陳述，如有前後不
    符，或相互歧異時，究竟何者為可採，法院仍得本其自由心
    證予以斟酌，非謂一有不符或矛盾，即應認其全部均為不可
    採信」，斟酌被告2 人均否認曾與證人甲○○一同持上開偽
    造之委任狀至警局辦理領車手續，本院因認證人甲○○係由
    不知情之案外人袁誌廷陪同下前往。至於證人甲○○於本院
    證稱：領車與拖車係不同之時間等語（見本院卷(二)第34頁）
    ，惟證人甲○○簽署之贓物認領收據即失竊車輛尋獲當日即
    91年11月17日，並非其他日期，參酌證人甲○○於本院作證
    時，距離其持上開委任狀至警局辦理領車之時，已近3 年之
    久，而該自用小客車不僅失竊1 次，此據證人甲○○證述屬
    實（見本院卷第32頁），堪認證人甲○○關於先辦理領車後
    ，再進行拖車等語，容有誤會，亦此敘明。
  (六)被告乙○○就牌照號碼TW-6936 號自用小客車，何以過戶登
    記車主為證人丁○○乙節，先是辯稱：「是戊○○帶丁○○
    來向我買車‧‧車子有過戶但沒有給錢」等語（見92年度偵
    字第23860 號偵查卷第85頁）；復又改稱：「（問：當初為
    何要辦過戶？）答：因為戊○○要辦貸款」（見93年度他字
    第1118號偵查卷14頁）；另再辯稱：伊賣車予被告戊○○，
    被告戊○○未清償價金，故將車留由伊使用等語（見本院卷
    (一)第31至32頁）；嗣又供稱：伊僅是仲介胡作霖將車賣予被
    告戊○○，因錢未付清，以致有所糾紛等語（見本院卷(二)第
    227 頁），是被告乙○○前後供述，不僅彼此間相互矛盾，
    亦與被告戊○○及證人丁○○均一致陳稱：該自用小客車係
    因證人丁○○缺錢，經由被告戊○○向乙○○借款3 千元予
    證人丁○○，證人丁○○遂同意將該自用小客車登記在其名
    下等語不符，是被告戊○○於本院94年10月24日審判期日改
    口供稱：該自用小客車係伊向被告乙○○購買後，因未付清
    價金，而由證人甲○○使用，被告乙○○並未要求伊在委任
    狀偽簽「丁○○」署名云云，堪認係附和被告乙○○之辯解
    所為之詞，要無可採。
  (七)被告戊○○雖於94年10月12日具狀表示：當日伊與甲○○至
    警察局交通隊，現場員警指示伊填寫委任狀，伊在委任狀簽
    署車主姓名後，警員即開立領車證明予甲○○，因此請求傳
    訊當時值勤員警對質等語。惟被告戊○○就其係如何受被告
    乙○○之指示，冒用「丁○○」名義偽造上開委任狀，且並
    未與證人甲○○將車領回乙事，業據其於偵查及本院審理中
    供承甚明，詳如前述，則被告戊○○事後具狀表示：係警員
    指示其冒用偽造委任狀後，由其與證人甲○○將車領回云云
    ，顯無可信。斟酌警員就上開自用小客車是否領回，並無任
    何利害關係，自無指示被告戊○○以冒用他人名義偽造文書
    之犯罪方式，領回前開自用小客車之可能，故被告戊○○以
    前詞否認受被告乙○○之指示偽造上開委任狀，無非係為迴
    護被告乙○○，尚無可採，本案既然已臻明確，依刑事訴訟
    法第163 條之2 第1 項第3 款規定，即無再行調查之必要。
    況且，被告戊○○於本院同月14日審判期日明確表示：當日
    警員交委任狀予伊填寫，並表示委任狀有丁○○之簽名或印
    章即可，並未指示伊冒用丁○○名義簽立委任狀，但警員當
    時即知丁○○在監所等語（見本院卷(二)第207 頁），則依被
    告戊○○所稱，警員並未指示被告戊○○偽造「丁○○」名
    義之委任狀，僅係單純告知欲將失竊之車輛領回，若非車主
    親自領回，而委託他人代為領車之情形，需有車主簽名或蓋
    章之委任書狀而已，至於警員當日即將證人丁○○在監所之
    事實，告知被告戊○○，亦僅係指示被告戊○○可如何與車
    主取得聯繫衡，以徵得證人丁○○之同意簽署委任狀，尚不
    足以認定警員暗示被告戊○○偽造「丁○○」名義之委任狀
    ，從而，縱使傳喚當日值勤員警到場，亦無法證明被告戊○○係依警員指示冒用「丁○○」名義偽造委任狀之事實，是
    被告戊○○聲請傳喚顯與其主張之待證事實無關，依同法第
    163 條之2 第1 項第2 款規定，亦無調查之必要。
  (八)綜上所述，本案事證明確，被告乙○○及戊○○所辯各節，
    均不足採信，被告2 人共同行使偽造私文書之犯行，洵堪認
    定，均應依法予以論科。
三、被告乙○○及戊○○擅自偽造丁○○之署名及指印，而偽造
    證人丁○○委任證人甲○○向高雄縣政府警察局交通警察隊
    領回失竊之自用小客車之委任狀，足以生損害於證人丁○○
    及高雄縣政府警察局交通警察隊對尋獲車輛管理之正確性，
    並據以行使之行為，核其2 人所為，均係犯刑法第216 條、
    第210 條之行使偽造私文書罪。被告2 人偽造署名及指印，
    係偽造私文書之部分行為，而被告2 人偽造私文書後進而行
    使，偽造之低度行為又為行使之高度行為所吸收，均不另論
    罪。被告乙○○與戊○○等2 人前揭行使偽造私文書之犯行
    ，具有犯意之聯絡及行為之分擔，均為共同正犯。被告乙○○及戊○○將上開偽造之委任狀交由不知情之甲○○，持以
    向高雄縣政府警察局警察隊車禍處理小組行使，以領回為警
    尋獲之上開自用小客車，均為間接正犯。被告乙○○前於89
    間，因侵占案件，經臺灣高等法院高雄分院以90年度上訴字
    第636 號判處有期徒刑6 月確定，並於90年12月27日易科罰
    金執行完畢，有臺灣高雄地方法院檢察署刑案資料查註紀錄
    表、臺灣高等法院被告前案紀錄表各1 份在卷可參，其於有
    期徒刑執行完畢後，5 年內再犯本件有期徒刑以上之罪，為
    累犯，應依刑法第47條規定加重其刑。爰審酌被告乙○○有
    殺人未遂、侵占罪之前案紀錄，被告戊○○則無因案判刑之
    紀錄，此有臺灣高等法院被告前案紀錄表2 份附卷足證，被
    告乙○○為取回尋獲之失竊車輛，指示被告戊○○冒用證人
    丁○○名義簽立委任狀，持以向高雄縣政府警察局交通警察
    隊車禍處理小組警員行使，以領回車輛，不僅損害證人丁○○之權益，更造成高雄縣政府警察局交通警察隊無法有效管
    理發交尋獲車輛之對象，而被告乙○○自始至終，均否認犯
    行，毫無悔意，被告戊○○雖於審理之初坦承犯行，嗣又改
    口否認犯行，亦無反省自身犯行之意等一切情狀，分別量處
    如主文所示之刑，併均諭知易科罰金之折算標準。至於被告
    戊○○依被告乙○○之指示，而在委任狀偽造之「丁○○」
    署名及指印各1 枚，均應依刑法第219 條之規定，不問屬於
    犯人與否，均宣告沒收。至於上開偽造之委任狀既然已交付
    予高雄縣政府警察局交通警察隊，以領回尋獲之失竊車輛，
    自非屬被告2 人所有，依法自不得宣告沒收，附此敘明。
據上論斷，應依刑事訴訟法第299 條第1 項前段，刑法第28條、
第216 條、第210 條、第47條、第41條第1 項前段、第219 條，
罰金罰鍰提高標準條例第1 條前段、第2 條，判決如主文。
本案經檢察官丙○○到庭執行職務。
中　　華　　民　　國　　94　　年　　11　　月　　7 　　日
                  刑事第十庭  審判長法  官  徐美麗
                                    法  官  莊珮吟
                                    法  官  高增泓
以上正本證明與原本無異。
如不服本判決，應於收受送達後10日內向本院提出上訴書狀。
中　　華　　民　　國　　94　　年　　11　　月　　7 　　日
                                    書記官  林慧芬
附錄本案論罪科刑法條全文：
刑法第216條
行使第216 條至第215 條之文書者，依偽造、變造文書或登載不
實事項或使登載不實事項之規定處斷。
刑法第210條
偽造、變造私文書，足以生損害於公眾或他人者，處5 年以下有
期徒刑。
